臺灣雲林地方法院刑事判決　　　　　　　　　　　　九十一年度交簡上字第三九號
　　上　訴　人　臺灣雲林地方法院檢察署檢察官
　　被　　　告　丁○○
右列上訴人因被告過失致死案件，不服本院九十一年度簡字第一四號中華民國九十一
年四月八日第一審簡易判決（聲請簡易判決處刑案號：臺灣雲林地方法院檢察署九十
一年度偵字第七九七號）提起上訴，本院管轄第二審之合議庭判決如左：
    主  文
上訴駁回。
    事  實
一、丁○○於民國九十一年二月十日下午五時四十分許，駕駛車牌號碼ＮＨ─五七八
    八號自用小客車，沿雲林縣虎尾鎮○○里○○路，由南往北即土庫往北溪方向行
    駛，行經雲林縣虎尾鎮○○里○○路與三合里庄內道路之無號誌交岔路口處時，
    其原應注意車前狀況，並隨時採取必要之安全措施，且行車速度，依標誌或標線
    之規定，無標誌或標線者，在市區道路，時速不得超過五十公里，在郊外道路時
    速不得超過六十公里，又行經無號誌之交岔路口時，應減速慢行，作隨時停車之
    準備，而依當時天候為晴天、有暮光、路面乾燥、無缺陷、無障礙物、視距良好
    等情形，並無不能注意之情事，丁○○竟疏於注意及此，猶貿然以時速七、八十
    公里以上之速度超速行駛，適有林耀騰騎乘車號ＫＬ六—四九二號機車，沿該三
    合里之庄內道路，由東往西方向駛出，欲左轉往土庫方向，已接近該路口雙黃線
    中心處，丁○○因車速過快且未注意車前人車動態，乃煞避不及，致其自小客車
    之右前側車頭正面（大燈處）猛烈撞擊林耀騰所騎之機車，造成林耀騰人、車倒
    地，並受有顱內併胸腔內出血、頭胸部挫傷，經送醫急救後不治死亡。廖冠違肇
    事後，於偵查犯罪機關發覺犯罪事實前，即委請路人報警，並主動向到場處理之
    警員自首犯罪，而接受裁判。
二、案經林耀騰之父甲○○訴由雲林縣警察局虎尾分局報請臺灣雲林地方法院檢察署
    檢察官相驗後自動簽分偵查起訴。
    理  由
一、訊據被告丁○○，對於右述時、地駕車過失肇事，致被害人林耀騰死亡之事實坦
    白承認，核與被害人之父甲○○指訴被害人因本件車禍死亡，及證人乙○○於警
    訊證述本件車禍之情節相符，並有道路交通事故調查報告表一紙、現場照片九張
    附卷可稽。另被害人林耀騰因本件車禍受傷死亡，亦經檢察官督同檢驗員相驗屬
    實，製有相驗筆錄、相驗屍體證明書、驗斷書各一份及相驗照片六張在卷可憑。
    按駕駛人應注意車前狀況，隨時採取必要安全措施；又行車速度，依標誌或標線
    之規定，無標誌或標線者，在市區道路，時速不得超過五十公里，在郊外道路不
    得超過六十公里；又汽車行經無號誌之交叉路口時，應減速慢行，作隨時停車之
    準備，道路交通安全規則第九十四條第三項、第九十三條第一項第一款、第四款
    分別定有明文，被告駕車自應注意上述道路交通安全之規定。而依卷附之道路交
    通事故調查報告表所載，本件肇事當時天候為晴天、有暮光、路面乾燥、無缺陷
    、無障礙物及視距良好之客觀環境判斷，被告亦無不能注意之情事，其竟疏未注
    意及此，而貿然快速前行，致煞車不及正面撞擊被害人之機車，足見被告之駕車
    行為，顯有過失。再被害人林耀騰確因本件車禍，受有顱內併胸腔內出血、頭胸
    部挫傷致死，則被告過失駕車肇事行為，與被害人之死亡結果間，自具有相當因
    果關係。是本件事證明確，被告過失致人於死之犯行，洵堪認定。
二、核被告所為，係犯刑法第二百七十六條第一項之過失致人於死罪。被告於肇事後
    ，於偵查犯罪機關尚未發覺犯罪前，即委請路人報警，有被告警訊筆錄可參，並
    於警員前往處理時，向警員坦承肇事，亦有證人即處理本案之警員丙○○於本院
    審理時到庭結證屬實，而接受裁判，其符合自首之要件，應依刑法第六十二條前
    段減輕其刑。本院審酌被告駕車肇事致被害人死亡，過失程度及損害固非輕微，
    惟念其並無前科，有臺灣雲林地方法院檢察署刑案資料查註紀錄表在卷可憑，素
    行尚良好，於肇事後已與被害人家屬達成民事和解，賠償新臺幣二百七十萬元（
    有雲林縣虎尾鎮調解委員會調解書可參），及其現有正當職業，仍在學讀書（有
    在職證明書及學生證影本可參），且事後坦承犯行，態度尚佳等一切情狀，因認
    原審適用刑事訴訟法第四百四十九條第二項、第四百五十四條第二項，刑法第二
    百七十六條第一項、第六十二條前段、第七十四條第一款，罰金罰鍰提高標準條
    例第一條前段，逕以簡易判決量處被告有期徒刑八月，緩刑三年，核其認事用法
    俱無違誤，量刑亦稱妥適。上訴人上訴意旨指摘原審為何諭知被告緩刑之宣告，
    未予說明，且被告過失情節非輕，不宜為緩刑之諭知，因認原審對被告宣告緩刑
    不當云云，固非無見，然簡易判決依法僅須記載刑事訴訟法第四百五十四條所規
    定之事項，並毋須就量刑或諭知緩刑之依據一一論述，而被告於本案車禍之過失
    情節固非輕微，然被告犯行僅屬過失犯，並無故意犯罪之意思，可責性尚低，且
    原審經審酌被告相關情節後，予以宣告緩刑三年，亦無違法可言。況上訴人於提
    起本件公訴時，並未列舉被告不宜宣告緩刑之理由，於判決後徒以原審對被告宣
    告緩刑不當為由而提起上訴，尚難認為有理由，自應予駁回。
據上論斷，應依刑事訴訟法第四百五十五條之一第三項、第三百六十八條，判決如主
文。
本案經檢察官王富哲到庭執行職務。
中      華      民      國      九十一      年     六     月     五     日
                                        臺灣雲林地方法院刑事第一庭
                                            審判長法官  紀  文  勝
                                                法  官  冷  明  珍
                                                法  官  廖  國  勝
右正本證明與原本無異。
如不服本判決，應於判決送達後十日內向本院提出上訴狀( 應附繕本 )。
                                                書記官  顏  錦  清
中      華      民      國      九十一      年     六     月     五     日
附錄本案論罪科刑法條全文：
刑法第二百七十六條：
因過失致人於死者，處二年以下有期徒刑、拘役或二千元以下罰金。
從事業務之人，因業務上之過失犯前項之罪者，處五年以下有期徒刑或拘役，得併科
三千元以下罰金。
